【裁判字號】    97,上易,1838
【裁判日期】    970827
【裁判案由】    竊盜
【裁判全文】
臺灣高等法院刑事判決                97年度上易字第1838號
上  訴  人
即  被  告  乙○○
上列上訴人因竊盜案件，不服臺灣臺北地方法院97年度易字第14
64號，中華民國97年6 月27日第一審判決（起訴案號：臺灣臺北
地方法院檢察署97年度偵字第8558號），提起上訴，本院判決如
下：
    主  文
上訴駁回。
    事  實
一、乙○○於民國97年3月28日（起訴書、原判決誤載為同年4月
    28日）上午5時許，在台北市○○區○○路54號3樓淶可卡拉
    OK店內，利用與甲○○同桌敬酒聊天之際，徒手竊取甲○○
    所有白色皮夾1只（內有甲○○身分證、健保卡、中國信託
    信用卡4張、金融卡1張、國泰世華銀行信用卡2張、及台北
    富邦銀行信用卡、渣打銀行信用卡、遠東國際商業銀行信用
    卡、日盛銀行信用卡各1張、新台幣500元，起訴書漏載中國
    信託金融卡1張）。嗣為服務生林明兒目睹行竊過程，報警
    始查悉上情。
    理  由
二、訊據上訴人即被告乙○○雖坦承於上開時、地向甲○○敬酒
    聊天之事實不諱，惟矢口否認有何竊盜犯行，辯稱：倘伊確
    實行竊，不會自願等警察到來云云。經查：上開事實，業經
    證人即淶可卡拉OK店服務生林明兒、被害人甲○○證述無訛
    ，林明兒對其目睹之被告敬酒及塞白色皮夾之舉動，先後證
    述均甚一致明確，其與被告毫無怨隙，自無刻意構詞誣陷被
    告之理，所證應堪採信。且觀諸林明兒證稱：整個店內沒隔
    間，我在櫃台洗杯子，可以看到全部情形，被告與一群人來
    消費，甲○○與另一群人坐在另桌。被告一個人走到甲○○
    那桌敬酒，甲○○黑色大皮包就在被告右手邊椅子上，我就
    看到被告用左手跟甲○○敬酒，右手放在他背後一直塞白色
    東西，時間約1分鐘。我將此情告知老闆後，即尾隨被告前
    往廁所，並裝作不是在跟他，旋被告又回店內，披上外套後
    就下樓。當我跟隨被告時，老闆告知甲○○趕快找皮夾，當
    我從廁所出來，甲○○慢慢在找皮夾，並未將被告攔下。之
    後我下樓找被告未果，上樓後甲○○確定皮夾不見，5分鐘
    後我再下去找被告等語。甲○○證稱：當天被告坐在我皮包
    旁邊，跟我敬酒，事後老闆過來大聲跟我說我的皮夾不見，
    我說我的皮包還在，老闆說是皮夾，我才到對面把皮包打開
    確定白色長型皮夾不見等語。以林明兒親眼目睹被告假藉敬
    酒行竊後，被告隨即離開現場，堪認被告行竊後，即迅速離
    開以規避查緝無誤。雖被告離開淶可卡拉OK店後，經林明兒
    要求再度返回店內等待警員到來，且事後未能查獲甲○○之
    白色皮夾，惟倘當時被告執意離開拒絕返回淶可卡拉OK 店
    ，適足證明被告情虛，故其等待警員到場，尚難因此據為被
    告有利之證據。且林明兒第1次下樓尋找被告未果，第二度
    下樓找到被告要求其返回淶可卡拉OK店時，前後已相距約5
    分鐘之久，期間被告單獨在該地樓下之成都路、西寧南路口
    人車往來之道路巷弄附近，且被告既知被林明兒追覓，即非
    無利用此時機隱匿或丟棄該皮夾，尚難以事後未能尋獲甲○
    ○失竊之白色長型皮夾，遽認被告無竊盜犯行。綜上，被告
    所辯，洵無足取。本件事證明確，應依法論科。
三、核被告所為，係犯刑法第320條第1項之竊盜罪。原審本於同
    上見解，適用刑法第320條第1項、第41條第1項前段，刑法
    施行法第1條之1規定，審酌被告正值盛年，不思以勤奮獲取
    財物，圖不勞而獲趁機竊取他人之物，經人及時發覺，甲○
    ○隨即就信用卡、金融卡等物掛失，暨被告犯罪手段、生活
    狀況、智識程度、犯罪所生損害，及犯後否認犯行等一切情
    狀，量處有期徒刑4月，並諭知易科罰金折算標準。核其認
    事用法，洵無違誤。被告上訴否認犯行，為無理由，應予駁
    回。
據上論斷，應依刑事訴訟法第368條，判決如主文。
本案經檢察官覃正祥到庭執行職務。
中    華    民    國    97    年    8    月     27    日
            刑事第二庭審判長法  官  呂丹玉
                            法  官  林恆吉
                            法  官  李麗玲
以上正本證明與原本無異。
不得上訴。
                            書記官  廖婷璇
中    華    民    國    97    年     8     月    27   日
附錄：本案論罪科刑法條全文
中華民國刑法第320條（普通竊盜罪、竊佔罪）
意圖為自己或第三人不法之所有，而竊取他人之動產者，為竊盜
罪，處5 年以下有期徒刑、拘役或5 百元以下罰金。
意圖為自己或第三人不法之利益，而竊佔他人之不動產者，依前
項之規定處斷。
前二項之未遂犯罰之。


司法院資訊處製作；財團法人民間司法改革基金會備份。
